【裁判字號】    97,訴,942
【裁判日期】    971107
【裁判案由】    違反毒品危害防制條例
【裁判全文】
臺灣新竹地方法院刑事判決              97年度訴字第942 號
公  訴  人  臺灣新竹地方法院檢察署檢察官
被      告  甲○○
上列被告因違反毒品危害防制條例案件，經檢察官提起公訴（97
年度毒偵字第1640號），本院依簡式審判程序判決如下：
    主  文
甲○○施用第一級毒品，累犯，處有期徒刑捌月；扣案之海洛因
壹包毛重零點貳壹公克，沒收銷燬之。又施用第二級毒品，累犯
，處有期徒刑捌月。主刑部分應執行有期徒刑壹年貳月。
    事實及理由
壹、構成犯罪事實：
一、甲○○前於民國92年7 月間，因施用毒品案件，經本院以92
    年度毒聲字第577 號裁定送觀察、勒戒，並於92年7 月23日
    入臺灣新竹看守所附設勒戒處所執行觀察勒戒後，認無繼續
    施用毒品之傾向，於92年8 月21日因無繼續施用毒品傾向出
    所執行完畢，嗣經臺灣新竹地方法院檢察署檢察官於92年8
    月21日以92年度毒偵字第821 號為不起訴處分確定。
二、甲○○不知警惕，又於94年3 月間，因施用第一級、第二級
    毒品案件，經本院於94年10月24日，以94年度訴字第600 號
    刑事判決，分別判處有期徒刑9 月、6 月，並經定應執行刑
    為有期徒刑1 年1 月，嗣於94年11月14日確定，其執行情形
    詳如後述累犯部分。
三、甲○○竟不知警惕，又於97年5 月間，因施用第一級毒品案
    件，經本院於97年8 月29日，以97年度訴字第746 號刑事判
    決，分別判處有期徒刑8 月、8 月，並經定應執行刑為有期
    徒刑1 年2 月，嗣於97年9 月25日確定，尚未執行。
四、甲○○不知悔改，於前開觀察勒戒處分執行完畢釋放後5 年
    內，(1)復基於施用第一級毒品海洛因的犯罪意思，於97年8
    月20日下午3 時許，在其位於新竹市○區○○里○○鄰○○路
    175 巷13號之住處內，以將海洛因摻入香煙內，再點火吸食
    之方式，施用第一級毒品海洛因1 次。(2)另基於施用第二級
    毒品安非他命的犯罪意思，於上開時地，以將安非他命置於
    玻璃球內，再以火燒烤，吸其煙霧之方式，施用第二級毒品
    安非他命1 次。嗣甲○○於97年8 月20日下午6 時許，在新
    竹市○○路與食品路口，因形跡可疑為警盤查而查獲，並扣
    得其所有的第一級毒品海洛因1 包毛重0.21公克，經警採集
    其尿液送驗結果，呈嗎啡陽性及安非他命、甲基安非他命陽
    性反應，始悉上情。
貳、程序方面：
    本件被告甲○○所犯施用第一級毒品、施用第二級毒品等罪
    ，均非死刑、無期徒刑、最輕本刑為3 年以上有期徒刑之罪
    ，或高等法院管轄第一審之案件，被告於本院準備程序進行
    中，就被訴事實為有罪之陳述，經本院合議庭認合於刑事訴
    訟法第273 條之1 第1 項之規定，裁定進行簡式審判程序，
    此合先敘明。
、認定犯罪事實所根據的證據及理由：
一、被告甲○○於警局詢問時、檢察官偵查中、本院準備程序及
    簡式審判程序訊問時之自白。
二、扣案之第一級毒品海洛因1 包毛重0.21公克可資證明。
三、扣案物照片2 幀在卷可查。
四、又被告為警查獲時，經採尿送驗結果，呈第一級毒品嗎啡陽
    性反應，及第二級毒品安非他命、甲基安非他命陽性反應，
    亦有新竹市警察局辦理煙毒、麻醉藥品案尿液送驗受檢人真
    實姓名代號對照表暨送驗登記簿影本、台灣尖端先進生技醫
    藥股份有限公司於97年9 月3 日所出具之尿液檢體編號C-18
    1 號濫用藥物檢驗報告影本各1 紙附卷可憑。
五、臺灣高等法院被告前案紀錄表、刑案資料查註紀錄表及全國
    施用毒品案件紀錄表各1 份在卷可證。
肆、論罪科刑的理由：
一、論罪：
（一）被告甲○○所為，係犯毒品危害防制條例第10條第1 項之
      施用第一級毒品罪及同條例第10條第2 項之施用第二級毒
      品罪。被告持有第一級、第二級毒品之低度行為為施用第
      一級、第二級毒品之高度行為所吸收，均不另論罪。
（二）數罪併罰：被告所犯上開施用第一級毒品、施用第二級毒
      品2 罪間，犯意各別，行為不同，應分別論罪，合併處罰
      之。
（三）累犯：被告甲○○前於93年12月間，因竊盜案件，經本
      院於94年1 月19日以94年度竹東簡字第10號刑事簡易判決
      ，判處有期徒刑10月、緩刑3 年，嗣於94年2 月7 日確定
      ，復遭撤銷緩刑之宣告。又於94年3 月間，因違反槍砲
      彈藥刀械管制條例案件，經本院於94年4 月21日以94年度
      竹簡字第316 號刑事簡易判決，判處有期徒刑3 月、罰金
      新臺幣2 萬元，嗣於94年6 月6 日確定；又於94年3 月間
      ，因施用第一級、第二級毒品案件，經本院於94年10月24
      日，以94年度訴字第600 號刑事判決，分別判處有期徒刑
      9 月、6 月，並經定應執行刑為有期徒刑1 年1 月，嗣於
      94年11月14日確定；又於94年6 月間，因竊盜案件，經本
      院於94年10月24日以94年度易字第492 號宣示判決筆錄，
      判處有期徒刑10月，嗣於94年11月14日確定；又於94年10
      月間，因妨害兵役治罪條例案件，經本院於95年5 月5 日
      以95年度竹簡字第421 號刑事簡易判決，判處有期徒刑2
      月，嗣於95年5 月25日確定。上開4 案件，嗣經本院於96
      年8 月9 日以96年度聲減字第527 號裁定，就竊盜罪部分
      減為有期徒刑5 月，其餘部分減刑並定執行刑為有期徒刑
      8 月確定。前開、部分接續執行，於94年7 月19日入
      監執行，並於96年9 月5 日因縮短刑期假釋付保護管束出
      監，而於96年9 月14日保護管束期滿執行完畢等情，有臺
      灣高等法院被告前案紀錄表及刑案資料查註紀錄表各1 份
      為證，其於5 年以內故意再犯本件有期徒刑以上之罪，為
      累犯，應依刑法第47條第1 項規定，加重其刑。
二、科刑：
（一）主刑：審酌被告素行不良，經施以觀察勒戒處分後，本次
      又再度施用足以導致精神障礙及生命危險之成癮性毒品，
      其前經施以觀察勒戒仍無法使其戒斷毒癮，足見其缺乏拒
      用毒品之決心及悔改之意，兼以施用毒品所生危害以自戕
      健康為主，及其施用次數，犯罪後坦白承認犯行等一切情
      狀，各量處如主文所示之刑，並定其應執行之刑，以資懲
      儆。
（二）從刑（沒收銷燬）：扣案之海洛因1 包毛重0.21公克，係
      屬毒品危害防制條例第2 條第2 項第1 款所稱之第一級毒
      品，為違禁物，不問屬於犯人與否，應依毒品危害防制條
      例第18條第1 項前段之規定，宣告沒收銷燬之。
伍、適用法律依據：
一、程序法方面：刑事訴訟法第273 條之1 第1 項、第299 條第
    1 項前段。
二、實體法方面：毒品危害防制條例第10條第1 項、第2 項、第
    18條第1 項前段，刑法第11條、第47條第1 項、第51條第5
    款，判決如主文。
本案經檢察官鄒茂瑜到庭執行職務。
中    華    民    國    97    年    11    月    7     日
                  刑事第四庭法  官  馮俊郎
以上正本證明與原本無異。
如不服本判決，應於判決送達後10日內向本院提出上訴書狀。上
訴書狀應敘述具體理由，未敘述上訴理由者，應於上訴期間屆滿
後20日內補提理由書狀於本院（均須按他造當事人之人數附繕本
）「切勿逕送上級法院」。
中    華    民    國    97    年    10    月    11    日
                            書記官  鄧雪怡
附錄本案論罪科刑實體法條全文：
毒品危害防制條例第10條第1 項、第2 項：
施用第一級毒品者，處 6 月以上 5 年以下有期徒刑。
施用第二級毒品者，處 3 年以下有期徒刑。


司法院資訊處製作；財團法人民間司法改革基金會備份。
